臺灣新北地方法院行政訴訟判決
111年度交字第481號
原      告  楊仁昌

被      告  新北市政府交通事件裁決處
                    
代  表  人  李忠台（處長）
                    
訴訟代理人  黃曉妍律師

上列當事人間因交通裁決事件，原告不服被告民國111年7月6日
新北裁催字第48-CP0000000號裁決，向本院提起行政訴訟，本院
判決如下：
    主  文
一、原告之訴駁回。
二、訴訟費用新臺幣300元由原告負擔。
    事實及理由
壹、程序方面：
    原告不服被告所為道路交通管理處罰條例第8條之裁決而提
    起撤銷訴訟，依行政訴訟法第237條之1，應適用交通裁決事
    件訴訟程序。本件因卷證資料已經明確，本院依同法第237 
    條之7規定，不經言詞辯論，直接裁判。
貳、實體方面：
一、爭訟概要：
    緣原告所有之000-0000號普通重型機車（下稱系爭機車），
    於民國（下同）111年4月29日16時15分許，經駕駛而於新北
    市○○區○○○路00號前，由外側車道向右變換至內側車道時，
    未全程使用方向燈（於變換至內側車道時始亮右方向燈），
    經民眾於同年5月4日檢附行車紀錄器錄影資料向警察機關提
    出檢舉，嗣經新北市政府警察局板橋分局交通分隊查證屬實
    ，因認其有「駕駛人變換車道不依規定使用方向燈」之違規
    事實，乃於111年5月11日填製新北市政府警察局新北市警交
    大字第CP0000000號舉發違反道路交通管理事件通知單對系
    爭機車之車主（即原告）予以舉發，記載應到案日期為111
    年6月25日前，並於111年5月11日移送被告處理，而原告於1
    11年6月1日填製「新北市政府交通事件裁決處交通違規案件
    陳述書」到案陳述不服舉發。嗣被告認原告所有之系爭機車
    經駕駛而有「汽車駕駛人未依規定使用方向燈」之違規事實
    ，乃依道路交通管理處罰條例第42條及違反道路交通管理事
    件統一裁罰基準表等規定，於111年7月6日以新北裁催字第4
    8-CP0000000號違反道路交通管理事件裁決書（下稱原處分
    ），裁處原告罰鍰新臺幣（下同）1,200元。原告不服，遂
    提起本件行政訴訟。
二、原告起訴主張及聲明：
（一）主張要旨：
      經查看檢舉影片，與違規事實不符，請撤銷裁罰。
（二）聲明：原處分撤銷。
三、被告答辯及聲明：
（一）答辯要旨：
　 1、經查本件檢舉影片（附件一「Z0000000000000000000-l.m
      ov」，畫面時間：16：45：44至16：15：49)，原告本於
      館前西路之内側車道停等紅燈，而系爭路面劃有白色車道
      線，依道路交通標誌標線號誌設置規則第182條第1項規定
      ，可知其為分隔車道之用，且該標線清晰並無斑駁致無法
      辨識之情存在，爾後號誌、轉換為綠燈，路口車輛陸續前
      行，此時原告向右跨越路面車道線進入外側車道後續往縣
      民大道方向駛離，核其行為確屬「變換車道」，自應依道
      路交通安全規則第91條第1項第6款、第109條第2項第2款
      等規定，於變換車道期間全程顯示欲變換方向之燈光，然
      於畫面時間16：15：46至16：15：47，原告往右跨越車道
      線，系爭機車之車身已完全進入外側車道，此時其右側方
      向燈尚未亮起，直至車輪進入機車停等格中才開始顯示右
      側方向燈，其行為已違反前開道路交通安全規則所訂之變
      換車道應使用方向燈之規範，違規事實確實存在，為道路
      交通管理處罰條例第42條規制效力所及，被告據以作成裁
      罰處分，應無違誤。
   2、原告固於起訴狀中主張檢舉影像與違規事實不符，然經檢
      視本件檢舉影像内容，其畫面連續、光澤自然且並無剪接
      痕跡，應已足夠證明違規事實之存在，原告僅泛言影像與
      事實不符，就此並未再提出任何積極證據以資佐證，其主
      張尚不足作為解免行政法上義務之事由，不影響本件違規
      事實成立之認定，原處分作成於法有據，應予以維持。
   3、再者，原告既為合法考領機車駕駛執照之人，有查詢資料
      為憑，其對上述規定應知之甚詳，並應確實遵守。是原告
      前揭所述，無非單方所執之詞，委無足取。
　 4、綜上所述，被告依法裁處，應無違誤，原告之訴為無理由
      。
（二）聲明：原告之訴駁回。
四、爭點：
    原告以檢舉影片與事實不符而否認違規，是否可採？
五、本院的判斷：
（一）前提事實：
　　　爭訟概要欄所載之事實，除原告以如「爭點」欄所載而否
      認違規外，其餘事實業據原告於起訴狀所不爭執，且有舉
      發違反道路交通管理事件通知單影本1紙、違規歷史資料
      查詢報表影本1紙、新北市政府交通事件裁決處交通違規
      案件陳述書影本1紙、新北市政府警察局板橋分局111年6
      月10日新北警板交字第1113900442號函影本1份、原處分
      影本1紙、機車車籍查詢影本1紙（見本院卷第41頁、第43
      頁、第47頁、第49頁、第50頁、第51頁、第61頁）、檢舉
      明細影本1紙及行車紀錄器錄影光碟1片（均置於本院卷卷
      末存置袋）足資佐證，是除原告主張及否認部分外，其餘
      事實自堪認定。
（二）原告以檢舉影片與事實不符而否認違規，不可採：
   1、應適用之法令：
    ⑴道路交通安全規則：
　　　①第2條第1款：
　　　　本規則用詞，定義如下：
　　　　一、汽車：指在道路上不依軌道或電力架線而以原動機
        行駛之車輛（包括機車）。
　　　②第91條第1項第6款：
　　　  行車遇有轉向、減速暫停、讓車、倒車、變換車道等情
        況時所用之燈光及駕駛人之手勢，應依下列規定：六、
        變換車道時，應先顯示欲變換車道方向之燈光或手勢。
      ③第109條第2項第2款：
        汽車駕駛人，應依下列規定使用方向燈：
        二、左（右）轉彎時，應先顯示車輛前後之左（右）邊
            方向燈光；變換車道時，應先顯示欲變換車道方向
            之燈光，並應顯示至完成轉彎或變換車道之行為。
    ⑵道路交通管理處罰條例：
　　　①第7條之1第1項第4款、第2項：
　  　　民眾對於下列違反本條例之行為者，得敘明違規事實  
        並檢具違規證據資料，向公路主管或警察機關檢舉：
        四、第四十二條。
        公路主管機關或警察機關對於第一項之檢舉，經查證屬
        實者，應即舉發。但行為終了日起逾七日之檢舉，不予
        舉發。
      ②第42條：
　　  　汽車駕駛人，不依規定使用燈光者，處新臺幣一千二百
        元以上三千六百元以下罰鍰。
    ⑶按「本細則依道路交通管理處罰條例第九十二條第四項規
      定訂定之。」、「處理違反道路交通管理事件之程序及統
      一裁罰基準，依本細則之規定辦理。前項統一裁罰基準，
      如附件違反道路交通管理事件統一裁罰基準表。」，違反
      道路交通管理事件統一裁罰基準及處理細則第1條、第2條
      第1項、第2項分別亦有明定，是違反道路交通管理事件統
      一裁罰基準及處理細則即係基於法律之授權所訂定，而該
      處理違反道路交通管理事件之統一裁罰基準（即「違反道
      路交通管理事件統一裁罰基準表」）已考量「違反事件」
      、「法條依據」、「法定罰鍰額度或其他處罰」、「違規
      車種類別或違規情節」、「期限內繳納或到案聽候裁決者
      」、「逾越應到案期限30日內，繳納罰鍰或到案聽候裁決
      者」、「逾越應到案期限30日以上60日以內，繳納罰鍰或
      到案聽候裁決者」、「逾越應到案期限60日以上，繳納罰
      鍰或逕行裁決處罰者」等因素，作為裁量之標準，並未違
      反授權之目的及裁量權之本質，是其不僅直接對外發生效
      力，且被告亦應受其拘束而適用之。
   2、由行車紀錄器錄影擷取畫面（見本院卷第67頁至第95頁〈
      單數頁〉）以觀，系爭機車於111年4月29日16時15分許，
      經駕駛而由外側車道向右變換至內側車道時，未全程使用
      方向燈（於變換至內側車道時始亮右方向燈），此核與前
      開道路交通安全規則第91條第1項第6款、第109條第2項第
      2款等規定不符，是系爭機車即經駕駛而有「汽車駕駛人
      未依規定使用方向燈」之違規事實無訛，是被告據之乃以
      原處分裁處系爭機車車主（即原告）前揭處罰內容，觀諸
      前開規定，依法洵屬有據。
　 3、雖原告執前揭情詞而為主張；惟查：　　　
　　⑴本件係以行車紀錄器為採證，且其畫面連續、流暢，此觀
      揭行車紀錄器錄影擷取畫面自明，是此等畫面當足為認定
      違規事實之依據。　
　　⑵又原告並未指出該行車紀錄器採證錄影畫面與違規事實有
      何不符之處，且依等畫面足以認定本件違規事實，亦據本
      院說明如上，是其空言否認違規，自無足採。
（三）本件判決基礎已經明確，兩造其餘的攻擊防禦方法及訴訟
      資料經本院斟酌後，核與判決結果不生影響，無一一論述
      之必要，一併說明。
（四）本件第一審裁判費為300元，所以確定第一審訴訟費用額
      為300元，由原告負擔。
六、結論：原處分並無違誤，原告訴請撤銷為無理由，應予駁回
    。
中　　華　　民　　國　　111 　年　　8   　月　　23  　日
                  行政訴訟庭  法  官  陳鴻清
一、上為正本係照原本作成。
二、如不服本判決，應於判決送達後20日內，向本院提出上訴狀
    並表明上訴理由（原判決所違背之法令及其具體內容或依訴
    訟資料可認為原判決有違背法令的具體事實），其未載明上
    訴理由者，應於提出上訴後20日內向本院補提理由書（上訴
    狀及上訴理由書均須按他造人數附繕本，如未按期補提上訴
    理由書，則逕予駁回上訴），並應繳納上訴裁判費新臺幣75
    0元。
                              書記官  李玉秀
中　　華　　民　　國　　111 　年　　8   　月　　23  　日